【裁判字號】    97,易,265
【裁判日期】    970630
【裁判案由】    家庭暴力防治法
【裁判全文】
臺灣基隆地方法院刑事判決               97年度易字第265號
公  訴  人  臺灣基隆地方法院檢察署檢察官
被      告  丙○○
                    （現另案於臺灣基隆看守所羈押中）
上列被告因違反家庭暴力防治法案件，經檢察官提起公訴（97
年度速偵字第151號），於準備程序中，被告就被訴事實為有罪
之陳述，本院裁定改依簡式審判程序進行審理，並判決如下：
    主  文
丙○○違反法院依家庭暴力防治法第十四條第一項所為禁止實施
家庭暴力之民事通常保護令裁定，共罪，累犯，每罪各處拘役
伍拾日，如易科罰金，均以新臺幣壹仟元折算壹日，應執行拘役
壹佰貳拾日，如易科罰金，以新臺幣壹仟元折算壹日。
    事  實
一、丙○○前曾因傷害直系血親尊親屬案件，經本院於民國93年
    8月30日，以93年度易字第222號判決，判處有期徒刑8 月確
    定，於94年7月1日縮刑期滿執行完畢；又因詐欺案件，經臺
    灣高等法院於95年1月25日，以94年度上易字第2230 號判決
    ，判處有期徒刑6月確定，並以95年度聲字第361號裁定，將
    上開案件與前開傷害直系血親尊親屬案件所處之有期徒刑8
    月，合併定應執行有期徒刑1年確定，於95年7月15日縮刑期
    滿執行完畢；再因竊盜案件，經本院於96年2月26 日，以96
    年度基簡字第244號判決，判處有期徒刑3月確定，於96 年5
    月2日易科罰金執行完畢。丙○○係乙○○之父，2人具有家
    庭暴力防治法第3條第3款所定之家庭成員關係，丙○○明知
    其業經本院於96年10月4日核發96年度家護字第177號民事通
    常保護令，令其不得對乙○○為任何身體或精神上不法侵害
    之行為，有效期間為1 年。丙○○竟基於違反上開民事通常
    保護令之犯意，先後對乙○○實施下列身體上不法侵害之行
    為，而違反上開民事通常保護令：
    (一)丙○○於97年3月28日上午6時55分許，在基隆市○○區○○街83號1樓住處，因不滿乙○○未幫忙曬衣服，以衣架1
      支，毆打乙○○臉部1 下，致乙○○臉部受傷（傷害部分
      未據告訴）。
    (二)97年3月30日下午1時30分許，丙○○在其母丁○○位於基
      隆市○○區○○路248巷11 號住處，不滿丁○○向其索討
      金錢讓其子女用餐，出拳毆打丁○○臉部及手（傷害部分
      未據告訴），乙○○從中阻擋，丙○○亦出拳毆打乙○○
      右臉2下，又腳踢乙○○腹部1下，惟未成傷。
    (三)97年3月30 日下午某時，丙○○外出返回丁○○位於基隆
      市○○區○○路248巷11號住處2樓房間，不滿乙○○交代
      其弟簡國華及其妹簡玉秀不能幫丙○○開門，徒手毆打乙○○臉部，因力道過大，致乙○○頭部撞及牆壁，乙○○
      頭部因此紅腫（傷害部分未據告訴）。
三、案經基隆市警察局第四分局報請臺灣基隆地方法院檢察署檢
    察官偵查起訴。
    理  由
一、程序事項：
    本件被告丙○○所犯者非為死刑、無期徒刑、最輕本刑為3
    年以上有期徒刑之罪或高等法院管轄第一審案件，其於準備
    程序進行中，先就被訴事實為有罪之陳述，經告知其簡式審
    判程序之旨，並聽取公訴人、被告之意見後，本院依刑事訴
    訟法第284條之1、第273條之1第1 項之規定，裁定改依簡式
    審判程序進行審理，合先敘明。
二、認定事實所依據之證據及理由：
  (一)上揭犯罪事實，業據被告於本院審理時坦承不諱（見本院97
    年6月18日審判筆錄第2項），核與證人乙○○、丁○○於警
    、偵訊所證；證人簡國華、簡玉秀、吳佳洲於偵訊所證之情
    節相符，並有全戶戶籍資料（完整姓名）查詢結果、本院96
    年度家護字第177 號民事通常保護令民事裁定影本、被害人
    乙○○受傷照片3張在卷可資佐證（分別見偵查卷第16-17、
    18、37、44頁），足認被告之任意性自白核與事實相符。本
    件事證明確，被告違反保護令之犯行，洵堪認定，應予依法
    論科。
  (二)核被告所為，均係犯家庭暴力防治法第61條第1 款之違反保
    護令罪。被告先後3 次違反保護令之行為，乃犯意各別，且
    行為互殊，應予分論併罰。又被告曾有如前所述之犯罪科刑
    及刑之執行情形，此有臺灣高等法院被告前案紀錄表可稽，
    其於有期徒刑執行完畢後，5 年內故意再犯本件最重本刑有
    期徒刑之罪，均構成為累犯，均應依刑法第47條第1 項規定
    論以累犯，並依法加重其刑。爰審酌被告未顧及與被害人間
    為父女關係之情誼，亦無視本院業已核發之通常保護令，竟
    動輒出手毆打被害人，對於被害人之身體造成傷害，但犯罪
    後於本院尚能坦承犯行，及其犯罪之動機、目的、手段與智
    識程度等一切情狀，各量處如主文所示之刑，並定其應執行
    刑暨諭知易科罰金之折算標準。
據上論斷，應依刑事訴訟法第284條之1、第273條之1 第1項、第
299條第1項前段，家庭暴力防治法第61條第1 款，刑法第11條前
段、第47條第1項、第41條第1項前段、第51條第6 款，判決如主
文。
本案經檢察官甲○○到庭執行職務
中    華    民    國    97    年    6    月    30     日
                  刑事第三庭法    官  林淑鳳
以上正本證明與原本無異。
如不服本判決應於收受本判決後10日內向本院提出上訴書狀，其
未敘述上訴理由者，並得於提起上訴後10日內向本院補提理由書
狀（均須按他造當事人之人數附繕本）「切勿逕送上級法院」。
中    華    民    國    97    年    6    月    30     日
                            書 記 官  郭廷耀
附錄論罪法條
家庭暴力防治法第61條第1款
違反法院依第 14 條第 1 項、第 16 條第 3 項所為之下列裁定
者，為本法所稱違反保護令罪，處3年以下有期徒刑、拘役或科
或併科新臺幣10萬元以下罰金：
一、禁止實施家庭暴力。


司法院資訊處製作；財團法人民間司法改革基金會備份。
